高雄高等行政法院裁定
                                       111年度全字第18號
聲  請  人
即  債權人  財政部南區國稅局

代  表  人  盧貞秀        


相  對  人
即  債務人  賴榮鵠                                      
上列當事人間所得稅事件，債權人聲請假扣押，本院裁定如下：
    主  文
一、債權人得對於債務人之財產，在新臺幣3,462,310元範圍內
    為假扣押。
二、債務人如為債權人供擔保新臺幣3,462,310元，或將債權人
    請求之金額新臺幣3,462,310元提存後，得免為或撤銷假扣
    押。
三、聲請費用由債務人負擔。
    理  由
一、按「（第1項）為保全公法上金錢給付之強制執行，得聲請
    假扣押。（第2項）前項聲請，就未到履行期之給付，亦得
    為之。」「（第1項）假扣押之聲請，由管轄本案之行政法
    院或假扣押標的所在地之地方法院行政訴訟庭管轄。（第2
    項）管轄本案之行政法院為訴訟已繫屬或應繫屬之第一審法
    院。」行政訴訟法第293條及第294條第1項、第2項分別定有
    明文。次按「主管稽徵機關對於逃稅、漏稅案件應補徵之稅
    款，經核定稅額送達繳納通知後，如發現納稅義務人有隱匿
    或移轉財產逃避執行之跡象者，得敘明事實，聲請法院假扣
    押，並免提擔保。」所得稅法第110條之1前段亦定有明文。
二、本件聲請意旨略以：
(一)債務人109年度房屋土地交易所得稅，經債權人所屬嘉義縣
    分局核定應補徵稅款新臺幣（下同）1,880,821元及罰鍰1,5
    86,837元，合計為3,467,658元（欠稅管理代號計28筆）。
    嗣債務人雖以個人因嚴重特殊傳染性肺炎疫情影響，申請分
    期繳納稅捐，經債權人核准分36期，第1期限繳日期為民國1
    11年4月20日，繳款書並於同年月7日合法送達，惟債務人僅
    就1筆欠稅款繳納分期第1期款項5,348元，餘27筆欠稅款之
    分期第1期稅款均未依限繳納，亦未提供相當財產擔保。故
    現尚餘3,462,310元未據繳納。
(二)查調債務人109年度全國財產稅總歸戶財產查詢清單，其不
    動產均已設定高額抵押權，再查土地建物查詢資料，債務人
    分別於111年4月13日買賣移轉雲林縣古坑鄉西華段266-5號
    、266-18號、266-24號，及同年月20日買賣移轉同段266-31
    號（權利範圍509分之10）之土地予第三人，又於同年月20
    日贈與移轉雲林縣古坑鄉西華段266-31號（權利範圍509分
    之79）土地、及嘉義縣水上義興段536號土地暨坐落於上之
    同段119號建物（門牌號碼：嘉義縣水上鄉紅毛寮1-92號）
    予其配偶，顯有移轉財產、逃避稅捐執行之跡象，為恐有日
    後不能強制執行或難執行之虞，影響稅捐債權徵起，實有對
    債務人財產施以保全公法上金錢給付強制執行之必要等語。
    　　
三、經查：
(一)債權人主張對債務人有公法上金錢請求權乙節，已經提出債
    務人欠稅查詢情形表、徵銷明細檔查詢資料、109年度個人
    房屋土地交易所得稅申報(核定)稅額繳款書（分期第1期、
    共計28筆）暨送達證書；又債權人主張債務人有前述移轉財
    產及設定抵押之情事，並據其提出前述各土地、建物之土地
    建物查詢資料，均足以釋明其對債務人有3,462,310元之公
    法上金錢給付請求權，且債務人有移轉財產、逃避稅捐執行
    跡象之事實。復債務人亦未就上述金額提供足額擔保，依上
    述規定，債權人為保全其對債務人之公法上金錢給付請求權
    ，聲請免供擔保在該範圍內對債務人的財產為假扣押，於法
    有據，應予准許，爰裁定如主文第1項所示。
(二)另按「假扣押裁定內，應記載債務人供所定金額之擔保或將
    請求之金額提存，得免為或撤銷假扣押。」行政訴訟法第29
    7條準用民事訴訟法第527條定有明文。觀其立法意旨，乃鑑
    於假扣押制度，係在保全債權人金錢債權將來之執行，因此
    債務人如提供所定金額之擔保或將請求之金額提存，即足以
    達保全目的，自無實施假扣押之必要，爰併裁定如主文第2
    項所示。
四、結論：債權人之聲請為有理由，應予准許。
中　　華　　民　　國　　111 　年　　5 　　月　　6 　　日
              高雄高等行政法院第一庭
                          審判長法官  李　協　明
                                法官  邱　政　強
                                法官  林　彥　君
以上正本係照原本作成。
如不服本裁定，應於裁定送達後10日內以書狀敘明理由，經本院
向最高行政法院提出抗告（須按對造人數附具繕本）。
中　　華　　民　　國　　111 　年　　5 　　月　　6 　　日
　　　　　　　　　　　　　　                              書記官　周　良　駿